最高法院民事裁定                                八十七年度台抗字第六六三號
    抗  告  人  趙桂枝
                張振瑛
                張兜永
                依克仁
                王玉梅
                王作敏
                朱建綱
右抗告人因與王作剛間請求損害賠償事件，對於中華民國八十七年八月二十五日台灣
高等法院裁定（八十七年度訴字第六○號），提起抗告，本院裁定如左：
    主  文
原裁定關於駁回抗告人各請求相對人給付新台幣拾萬元及其利息暨該訴訟費用部分廢
棄，應由台灣高等法院更為裁判。
其他抗告駁回。
抗告訴訟費用，關於駁回其他抗告部分，由抗告人負擔。
    理  由
按因犯罪而受損害之人，於刑事訴訟程序得附帶提起民事訴訟，對於被告及依民法負
賠償責任之人，請求回復其損害，刑事訴訟法第四百八十七條第一項定有明文。本件
抗告人於原法院刑事庭提起附帶民事訴訟，主張相對人為互助會之會首，以偽造文書
之方法詐取伊之會款，致伊分別受損害新台幣（下同）七十萬元，扣除伊分別向死會
會員取得之十萬元，每人仍受損害六十萬元等情，求為命相對人給付伊各六十萬元及
加付法定遲延利息之判決。嗣原法院刑事庭以八十六年度上訴字第四九七四號刑事判
決，維持台灣板橋地方法院所為認相對人詐取抗告人會款各十三萬一千七百元，而科
處相對人偽造文書、詐欺罪刑之判決，並以裁定將本件附帶民事訴訟移送於原法院民
事庭。查原法院刑事庭既認相對人詐取抗告人會款各十三萬一千七百元，則抗告人之
起訴在上開金額範圍內，即難謂非合法。原法院僅以判決命相對人給付抗告人各三萬
一千七百元及其利息，而以裁定駁回抗告人其餘十萬元本息之訴，自有未合。抗告意
旨，求予廢棄此部分原裁定，非無理由。
次按因犯罪而受損害之人，於刑事訴訟程序附帶提起民事訴訟，對於被告及依民法負
賠償責任之人，請求回復其損害者，其請求回復之損害，以被訴犯罪事實所生之損害
為限，否則縱令得依其他事由，提起民事訴訟，亦不得於刑事訴訟程序附帶為此請求
。抗告人請求相對人各給付伊六十萬元中之四十六萬八千三百元本息部分，非屬相對
人被訴犯罪事實所生之損害，不得於本件刑事附帶民事訴訟程序為請求。原法院認抗
告人此部分之起訴為不合法，以裁定予以駁回，經核於法並無違背。抗告意旨，聲明
廢棄此部分原裁定，非有理由。
據上論結，本件抗告一部為有理由，一部為無理由，依民事訴訟法第四百九十二條第
一項、第二項、第九十五條、第七十八條，裁定如主文。
中      華      民      國    八十七    年     十二     月     十七     日
                              最高法院民事第四庭
                                  審判長法官  林  奇  福
                                        法官  許  朝  雄
                                        法官  陳  國  禎
                                        法官  李  彥  文
                                        法官  陳  重  瑜
      右正本證明與原本無異
                                              書  記  官
中      華      民      國    八十七    年     十二     月    三十一    日
